臺灣新北地方法院刑事判決　　　　　　　110年度訴字第229號
公　訴　人　臺灣新北地方檢察署檢察官
被　　　告　連浤丞


選任辯護人　陳怡文律師
上列被告因違反毒品危害防制條例案件，經檢察官提起公訴（10
9 年度偵字第44713 號），本院判決如下：
    主  文
連浤丞販賣第三級毒品未遂，處有期徒刑捌月；緩刑伍年，緩刑
期間付保護管束，並應向指定之政府機關、政府機構、行政法人
、社區或其他符合公益目的之機構或團體，提供貳佰肆拾小時之
義務勞務。扣案如附表所示之物均沒收。
    事  實
一、連浤丞明知4-甲基甲基卡西酮、甲基-N ,N-二甲基卡西酮為
    毒品危害防制條例第2 條第2 項第3 款公告列管之第三級毒
    品，不得販賣，竟意圖營利，基於販賣第三級毒品之犯意，
    於民國109 年11月9 日，使用WECHAT通訊軟體，以暱稱「市
    長。柯文哲」之帳號，向不特定人發布販賣毒品相關廣告訊
    息，經員警執行網路巡邏時發現該訊息後，遂喬裝買家詢問
    有關其訊息內容，連浤丞即以「獨家特調冷飲，濃醇香奶」
    代稱咖啡包，與喬裝買家之員警以新臺幣（下同）3,200 元
    成交購買摻有第三級毒品4-甲基甲基卡西酮、甲基-N ,N-二
    甲基卡西酮成分之咖啡包8 包，並相約在新北市○○區○○
    街000 巷00號前交易，雙方於109 年11月10日16時39分許抵
    達現場後，連浤丞即自其所駕駛車牌號碼000-0000號自小客
    車取出咖啡包交付與警方，經警方初步確認係毒品無誤後，
    伺機表明警察身分將渠逮捕，並查扣交易之摻有第三級毒品
    4-甲基甲基卡西酮、甲基-N ,N-二甲基卡西酮成分之咖啡包
    8 包（4 包為AAPE字樣，4 包為約翰走路圖樣，即附表編號
    1 中之其中8 包）、IPHONE XS MAX 1 支（IMEI碼:0000000
    00000000，含門號0000000000號門號卡1 枚）、IPHONE7 PL
    US 1支（IMEI碼:000000000000000），又於上開自小客車前
    置物箱內查獲如附表編號1（上述欲交易之8包毒咖啡包除外
    ）、2、3所示之毒咖啡包52包等物。
二、案經新北市政府警察局中和分局報告臺灣新北地方檢察署檢
    察官偵查起訴。
    理  由
壹、證據能力：
    按被告以外之人於審判外之陳述，雖不符刑事訴訟法第159
    條之1至第159條之4之規定，而經當事人於審判程序同意作
    為證據，法院審酌該言詞陳述或書面陳述作成時之情況，認
    為適當者，亦得為證據，刑事訴訟法第159條之5第1項定有
    明文。茲查本判決所引用關於被告連浤丞以外之人於審判外
    陳述之卷證資料，被告表示證據方法之證據能力請辯護人回
    答，辯護人則明確表示：「證據能力均不爭執」等語（見本
    院卷第89頁），檢察官、被告與辯護人復於本院言詞辯論終
    結前均未聲明異議。本院審酌上開證據資料製作時之情況，
    尚無違法不當及證明力明顯過低之瑕疵，亦認為以之作為證
    據應屬適當；而本判決其餘所依憑判斷之非供述證據，本院
    亦查無有何違反法定程序取得之情形，且各該證據均經本院
    於審判期日依法進行證據之調查、辯論，被告於訴訟上之防
    禦權，已受保障，故該等證據資料均有證據能力。
貳、實體方面：
一、認定犯罪事實所憑之證據及理由：
  ㈠訊據被告連浤丞對於上揭犯罪事實均坦承不諱（見本院卷第
    88頁、第137 頁），並有員警職務報告書（見偵查卷第63頁
    ）、被告使用WECHAT通訊軟體，以暱稱「市長。柯文哲」之
    帳號，向不特定人發布販賣毒品相關廣告訊息及與喬裝為買
    家之警員方對話之翻拍照片（見偵查卷第58至61頁）、搜索
    扣押筆錄、扣押物品目錄表（見偵查卷第25至29頁）、查獲
    現場及扣案物品照片（見偵查卷第49至57頁）等附卷可稽。
  ㈡此外，復有如附表所示之物扣案足資佐證。而附表編號1 至
    3 所示之物，經送鑑定結果略以：「
    送驗證物：現場編號1 ，毒品咖啡包，60包，本局另分別
      予以編號A1至A19 、B1至B18 及C1至C23 。
    編號A1至A19 ：經檢視均為紅/ 白色包裝，外觀型態均相
      似。
    ㈠驗前總毛重171.46公克（包裝總重約24.32 公克），驗前
      總淨重約147.14公克。
    ㈡隨機抽取編號A16鑑定：經檢視內含紫色粉末。
      ⒈淨重7.71公克，取1.76公克鑑定用罄，餘5.95公克。
      ⒉檢出第三級毒品"4- 甲基甲基卡西酮" （4-methylmeth
        cathinone 、Mephedrone、4-MMC ）及微量第三級毒品
        " 甲基-N,N- 二甲基卡西酮" （Methyl-N,N-Dimethylc
        athinone ）等成分。
      ⒊測得4-甲基甲基卡西酮純度約3％。
    ㈢依據抽測純度值，推估編號A1至A19 均含4-甲基甲基卡西
      酮之驗前總純質淨重約4.41公克。
    編號B1至B18 ：經檢視均為紅/ 橘色包裝，外觀型態均相
      似。
    ㈠驗前總毛重129.97公克（包裝總重約16.92 公克），驗前
      總淨重約113.05公克。
    ㈡隨機抽取編號B2鑑定：經檢視內含黃色粉末。
      ⒈淨重5.89公克，取1.50公克鑑定用罄，餘4.39公克。
      ⒉檢出第三級毒品"4- 甲基甲基卡西酮" （4-methylmeth
        cathinone 、Mephedrone、4-MMC ）及微量第三級毒品
        "硝甲西泮（硝甲氮平）"（Nimetazepam）等成分。
      ⒊測得4-甲基甲基卡西酮純度約3％。
    ㈢依據抽測純度值，推估編號B1至B18 均含4-甲基甲基卡西
      酮之驗前總純質淨重約3.39公克。
    編號C1至C23 ：經檢視均為黑/ 白色包裝，外觀型態均相
      似。
    ㈠驗前總毛重102.85公克（包裝總重約18.63 公克），驗前
      總淨重約84.22公克。
    ㈡隨機抽取編號C3鑑定：經檢視內含紫色粉末。
      ⒈淨重3.79公克，取1.59公克鑑定用罄，餘2.20公克。
      ⒉檢出第三級毒品"4- 甲基甲基卡西酮" （4-methylmeth
        cathinone 、Mephedrone、4-MMC ）、微量第三級毒品
        " 甲基-N,N- 二甲基卡西酮" （Methyl-N,N-Dimethylc
        athinone）及微量第四級毒品" 硝西泮（耐妥眠）" （
        Nitrazepam）等成分。
      ⒊測得4-甲基甲基卡西酮純度約7％。
    ㈢依據抽測純度值，推估編號C1至C23 均含4-甲基甲基卡西
      酮之驗前總純質淨重約5.89公克。」等情，此有內政部警
      政署刑事警察局110 年2 月20日刑鑑字第1098031126號鑑
      定書在卷可考（見本院卷第39至40頁）。
  ㈢又查販賣第三級毒品係違法行為，非可公然為之，亦無公定
    價格，販賣者販入後可任意分裝增減其份量再行出售，而每
    次交易之價格、數量，亦隨時依交易對象、當時行情而變動
    ，一般民眾均知政府一向對毒品之查禁森嚴，且重罰不予寬
    貸，衡情倘非有利可圖，絕無平白甘冒被嚴查重罰高度風險
    之理，被告與喬裝員警素不相識，並無特殊情誼，依其年齡
    及智識程度，對該等情事當知之甚稔，是依前揭事證，被告
    主觀上當具意圖營利販賣第三級毒品之犯意甚明。
  ㈣綜上，被告上揭自白與事實相符，堪信為真實，本案事證明
    確，被告之本案犯行堪以認定，應依法論科。
二、論罪：
  ㈠按刑法上所謂陷害教唆，係指行為人原無犯罪之意思，純因
    具有司法警察權者之設計誘陷，以唆使其萌生犯意，待其形
    式上符合著手於犯罪行為之實行時，再予逮捕者而言。此種
    「陷害教唆」，因行為人原無犯罪之意思，具有司法警察權
    者復伺機逮捕，係以不正當手段入人於罪，尚難遽認被陷害
    教唆者成立犯罪。至於刑事偵查技術上所謂之「釣魚」者，
    則指對於原已犯罪或具有犯罪故意之人，司法警察於獲悉後
    為取得證據，以設計引誘之方式，佯與之為對合行為，使其
    暴露犯罪事證，待其著手於犯罪行為之實行時，予以逮捕、
    偵辦者而言。後者因犯罪行為人主觀上原即有犯罪之意思，
    倘客觀上又已著手於犯罪行為之實行時，自得成立未遂犯，
    與「陷害教唆」情形迥然有別（最高法院101年度台上字第
    3253號判決意旨參照）。又按刑法上關於販賣罪，祇要被告
    本身原有販賣之故意，且已著手於販賣行為之實行，即應分
    別情形論以販賣既遂或未遂。倘對造無買受之真意，為協助
    警察辦案、非法奪取買賣標的物或為其他目的而佯稱購買，
    雖事實上不能真正完成買賣，但被告原來既有販賣之故意，
    且已著手於販賣行為，仍應論以販賣罪之未遂犯（最高法院
    102年度台上字第373號判決意旨參照）。
  ㈡核被告所為，係犯毒品危害防制條例第4 條第6 項、第3 項
    規定之販賣第三級毒品未遂罪。按行為人持有毒品之目的，
    既在於販賣，不論係出於原始持有之目的，抑或初非以營利
    之目的而持有，嗣變更犯意，意圖販賣繼續持有，均與意圖
    販賣而持有毒品罪之要件該當，且與販賣罪有法條競合之適
    用，並擇販賣罪處罰，該意圖販賣而持有僅不另論罪而已，
    並非不處罰（最高法院101 年度第10次刑事庭會議㈠決議參
    照），是被告意圖販賣而持有第三級毒品犯行，依上開說明
    ，法條競合後不另論罪。至於被告持有第三級毒品純質淨重
    5 公克以上，為其所犯販賣第三級毒品未遂罪所吸收，不另
    論罪。
三、刑之減輕事由：
  ㈠被告所犯之販賣第三級毒品未遂罪，屬未遂犯，爰依刑法第
    25條第2項之規定，減輕其刑。
  ㈡按「犯第4 條至第8 條之罪於偵查及歷次審判中均自白者，
    減輕其刑。」，毒品危害防制條例第17條第2 項定有明文。
    被告本案販賣第三級毒品未遂之犯行，於偵查中及本院審理
    中均已自白不諱，爰依毒品危害防制條例第17條第2 項之規
    定，減輕其刑，並再依法遞減之。
  ㈢按「犯第4 條至第8 條、第10條或第11條之罪，供出毒品來
    源，因而查獲其他正犯或共犯者，減輕或免除其刑。」，毒
    品危害防制條例第17條第1 項亦有明文。查被告有供述毒品
    上游葉喆愷，業經新北市政府警察局中和分局移送臺灣士林
    地方檢察署檢察官偵辦中等情，此有卷附臺灣士林地方檢察
    署110年7月1日函與新北市政府警察局中和分局110年6月29
    日函以及移送報告書、警詢筆錄等可稽（見本院卷第101至
    113頁），足徵被告亦已該當前述毒品危害防制條例第17條
    第1項之規定，然本案被告販賣毒品未遂之情節，難謂毫無
    惡性，不宜免除其刑，但得依刑法第66條但書之規定，減輕
    其刑同時有免除其刑之規定者，其減輕得減至三分之二，爰
    繼再遞減其刑。
  ㈣按94年2 月2 日修正公布，於95年7 月1 日生效施行之刑法
    第59條規定之立法理由特別闡明：「一、現行第59條在實務
    上多從寬適用，為防止酌減其刑之濫用，自應嚴定其適用之
    條件，以免法定刑形同虛設，破壞罪刑法定之原則；二、按
    科刑時，原即應依第57條規定審酌一切情狀，尤應注意該條
    各款所列事項，以為量刑標準，本條所謂『犯罪之情狀可憫
    恕』，自係指裁判者審酌第57條各款所列事項以及其他一切
    與犯罪有關之情狀之結果，認其犯罪足堪憫恕者而言，惟其
    審認究係出於審判者主觀之判斷，為使其主觀判斷具有客觀
    妥當性，宜以『可憫恕之情狀較為明顯』為條件，故特加一
    『顯』字，用期公允；三、依實務上見解，本條係關於裁判
    上減輕之規定，必於審酌一切之犯罪情狀，在客觀上顯然足
    以引起一般同情，認為縱予宣告法定最低刑度猶嫌過重者，
    始有其適用（最高法院38年台上字第16號、45年台上字第11
    65號、51年台上字第899 號判例），乃增列文字，將此適用
    條件予以明文化」。故刑法第59條之酌量減輕其刑，必須犯
    罪另有特殊之原因與環境等在客觀上足以引起一般同情，認
    為即予宣告法定低度刑期猶嫌過重者，始有其適用。經查，
    本案被告正值青壯，不思循正當途徑賺取所需，竟以販賣第
    三級毒品牟利，戕害他人身心健康，且助長吸毒者犯罪，引
    起社會治安犯罪問題，且販賣毒品是屬於「萬國公罪」，誠
    如清朝禁毒大臣林則徐所言略以：施用或販賣毒品的情形不
    予禁止，則「十年後中國將無可用之兵與可用之民」，本件
    雖因警方是喬裝的買家而未遂，然依被告犯罪情節，實不宜
    輕縱，難認有何特殊之原因與環境，客觀上足以引起一般同
    情，且經依前述規定減輕其刑後，亦已無情輕法重之情事。
    從而，本件無適用刑法第59條規定酌減其刑之餘地。被告之
    辯護人請求依刑法第59條規定酌減其刑云云，並無可採。
四、科刑審酌事由：
    爰審酌被告明知4-甲基甲基卡西酮、甲基-N ,N-二甲基卡西
    酮為毒品危害防制條例第2 條第2 項第3 款所規定之第三級
    毒品，猶無視國家對於杜絕毒品犯罪之禁令，為圖賺取不法
    利得，竟販賣上述第三級毒品咖啡包給他人未遂，肇生他人
    施用毒品之意欲與來源，戕害國民之身心健康，有滋生其他
    犯罪之可能，對社會秩序潛藏相當程度之危害，兼衡被告於
    犯罪後業能坦承販賣第三級毒品未遂犯行，暨其犯罪動機、
    目的、手段、販毒數量，並衡酌其品性、素行及生活狀況等
    一切情狀，量處如如主文所示之刑，以資懲儆。
五、附條件緩刑宣告：
    查被告前未曾因故意犯罪而受有期徒刑以上刑之宣告，有臺
    灣高等法院被告前案紀錄表在卷可佐，素行尚佳，審酌被告
    因一時失慮，致觸犯本案犯行，然於犯後坦承犯行，深表悔
    悟，信其經此偵審程序，已知所警惕，信無再犯之虞，所宣
    告之刑以暫不執行為適當，爰依刑法第74條第1 項第1 款之
    規定，併予宣告緩刑5 年，以啟自新。又為使被告知所警惕
    ，同時培養服務社會之積極人生觀，避免再誤蹈法網，依刑
    法第74條第2 項第5 款規定，諭知其應向檢察官指定之政府
    機關、政府機構、行政法人、社區或其他符合公益目的之機
    構或團體，提供240 小時之義務勞務，並依同法第93條第1
    項第2 款諭知於緩刑期間付保護管束，以期給予自新機會之
    同時，亦可收矯正及社會防衛之效。倘被告違反上開應行負
    擔之事項且情節重大，足認原宣告之緩刑難收其預期效果，
    而有執行刑罰之必要者，依刑法第75條之1 第1 項第4 款之
    規定，檢察官得向本院聲請撤銷其緩刑之宣告，附此敘明。
六、沒收：
  ㈠扣案附表編號1 所示之其中8 包毒品咖啡包，是屬於被告要
    販賣給喬裝為買家的警方，業經被告供述在卷（見本院卷第
    134 至135 頁），並有上述毒品咖啡包照片在卷足憑（見偵
    查卷第53頁），而附表編號1 所示其餘之毒品咖啡包與附表
    編號2 、3 所示之毒品，衡情是屬於如被告販賣成功後販賣
    毒品剩下之物等情，上開含第三級或第四級毒品成分之毒品
    咖啡包共60包屬於違禁物，應依刑法第38條第1項之規定宣
    告沒收。
  ㈢扣案如附表編號4、5所示之行動電話2支，其中附表編號4之
    行動電話含門號0000000000號門號卡1枚等物，係被告所有
    持以用來和毒品上游以及喬裝為買家之警員聯繫本件販毒所
    用之物，業經被告供述明確（見本院卷第133頁），應依毒
    品危害防制條例第19條第1項之規定，宣告沒收。
據上論斷，應依刑事訴訟法第299 條第1 項前段，毒品危害防制
條例第4 條第6 項、第3 項、第17條第1 項、第2 項、第19條第
1 項，刑法第11條、第25條第2 項、第74條第1 項第1 款、第2
項第5 款、第93條第1 項第2 款、第38條第1 項，判決如主文。
本案經檢察官簡群庭偵查起訴，經檢察官顏汝羽、陳盈錦到庭執
行職務。
中    華    民    國   110    年    11    月    9     日
　
                  刑事第二庭  審判長法  官  許必奇
　
                                    法  官  洪珮婷
　
                                    法  官  劉芳菁
上列正本證明與原本無異。
如不服本判決，應於判決送達後20日內敘明上訴理由，向本院提
出上訴狀 (應附繕本) ，上訴於臺灣高等法院。其未敘述上訴理
由者，應於上訴期間屆滿後20日內向本院補提理由書「切勿逕送
上級法院」。
                                    書記官  陳秀慧
中    華    民    國   110    年    11    月   11     日
附錄本判決論罪法條：
毒品危害防制條例第4條
製造、運輸、販賣第一級毒品者，處死刑或無期徒刑；處無期徒
刑者，得併科新臺幣 3 千萬元以下罰金。
製造、運輸、販賣第二級毒品者，處無期徒刑或 10 年以上有期
徒刑，得併科新臺幣 1 千 5 百萬元以下罰金。
製造、運輸、販賣第三級毒品者，處 7 年以上有期徒刑，得併
科新臺幣 1 千萬元以下罰金。
製造、運輸、販賣第四級毒品者，處 5 年以上 12 年以下有期
徒刑，得併科新臺幣 5 百萬元以下罰金。
製造、運輸、販賣專供製造或施用毒品之器具者，處 1 年以上
7 年以下有期徒刑，得併科新臺幣 1 百 50 萬元以下罰金。
前五項之未遂犯罰之。
　
附表：
┌───┬───────────────────────┐
│ 編號 │物品名稱、數量或重量                          │
├───┼───────────────────────┤
│  1   │含第三級毒品4-甲基甲基卡西酮、甲基-N ,N-二甲基│
│      │卡西酮成分之紅白色包裝咖啡包壹拾玖包（驗餘淨重│
│      │壹佰肆拾伍點叁捌公克）                        │
├───┼───────────────────────┤
│  2   │含第三級毒品4-甲基甲基卡西酮、硝甲西泮成分之紅│
│      │橘色包裝咖啡包壹拾捌包（驗餘淨重壹佰壹拾壹點伍│
│      │伍公克）                                      │
├───┼───────────────────────┤
│      │含第三級毒品4-甲基甲基卡西酮、甲基-N ,N-二甲基│
│  3   │卡西酮、第四級毒品硝西泮成分之黑白色包裝咖啡包│
│      │貳拾叁包（驗餘淨重捌拾貳點陸叁公克）          │
├───┼───────────────────────┤
│  4   │IPHONE XS MAX 行動電話壹支（含門號０九一一００│
│      │五三七五號門號卡壹枚）                        │
├───┼───────────────────────┤
│  5   │IPHONE 7 PLUS 行動電話壹支                    │
└───┴───────────────────────┘